# 请教版主：股权转让缴纳税费现金流列报的问题

提问人：xy007007 时间：2016-04-02 11:25:24
母公司将一家全资子公司100%股权转让给另一家全资子公司（考虑集团内部业务重组所做的决策），股权转让收益为 0 ，现转让双方只缴纳印花税，但金额 20 多万。那么在双方个别报表以及集团合并报表中，缴纳的印花税现金了如何列示，是属于经营活动“支付的各项税费”，还是属于投资活动相关的现金流？谢谢！

回答人：chenyiwei
虽然该印花税纳税义务与投资转让协议的书立相关，但一般也可以接受简化处理，计入“支付的各项税费”。